【裁判字號】    90,交易,77
【裁判日期】    900430
【裁判案由】    過失傷害
【裁判全文】
臺灣雲林地方法院刑事判決                            九十年度交易字第七七號
    公  訴  人  臺灣雲林地方法院檢察署檢察官
    被      告  乙○○
右列被告因過失傷害案件，經檢察官提起公訴（九十年度偵字第七三六號），本院判
決如左：
    主  文
乙○○因過失傷害人，處拘役伍拾日，如易科罰金，以參佰元折算壹日。
    事  實
一、乙○○於民國九十年二月十一日二十二時三十分許，駕駛車號Ｘ九─八五○○號
    自小客貨車，沿雲林縣古坑鄉○○路（由梅山往永昌方向）行駛，途經永興路與
    光昌路之交岔路口時，原應注意汽車行駛至交岔路口，其行進應遵守閃光紅燈之
    燈光號誌表示「停車再開」，車輛應減速接近，先停止於交岔路口前，讓幹道車
    優先通行後認為安全時，方得續行，依當時為晴天，夜間有照明，路面乾燥、無
    缺陷，道路無障礙物，視距良好之情形下，又無不能注意之情事，竟疏未注意讓
    幹道車優先通行，適有甲○○駕駛車號ＳＭ─六八七七號自小客車，沿雲林縣古
    坑鄉○○路（由斗六往大湖口方向）行駛，至上開交岔路口，亦疏未注意減速慢
    行，而以時速三十公理之速度行駛通過該交岔路口，乙○○因未讓幹道車優先通
    行，致於上開交岔路口與甲○○所駕駛之自小客車發生碰撞，使甲○○因而受有
    頸椎扭傷、頸部挫傷等傷害。乙○○於車禍後，警員抵達現場尚未得知肇事者係
    何人前，主動表示其係肇事人而自首並接受裁判。
二、案經甲○○訴由雲林縣警察局斗南分局報告臺灣雲林地方法院檢察署檢察官偵查
    起訴。
    理  由
一、訊據被告乙○○固不否認於右揭時、地駕駛車牌號碼Ｘ九─八五○○號自小客貨
    車，與告訴人甲○○所駕駛之自小客車發生車禍，致使甲○○受傷之事實，惟辯
    稱：係告訴人甲○○駕駛自小客車撞伊，並非伊駕車撞甲○○之自小客車，且告
    訴人當時車開得很快云云。經查：（一）被告於右揭時、地，駕駛上開自小客貨
    車，行經設有閃光紅燈標誌之交岔路口時，並未先停止於交岔路口前，讓幹道車
    優先通行後認為安全時始通過該交岔路口，而以時速二十餘公里之速度通過該交
    岔路口，致於上開交岔路口與甲○○所駕駛之自小客車發生碰撞，使甲○○因而
    受有頸椎扭傷、頸部挫傷等傷害，業據告訴人甲○○於偵、審中指述綦詳，而告
    訴人確因本件車禍受有頸椎扭傷、頸部挫傷等傷害，並有財團法人彰化基督教醫
    院及洪揚醫院所出具之診斷證明書二紙在卷可佐。（二）按過失傷害罪規範之目
    的，在處罰行為人因個人之過失而致他人受有傷害之行為，是祇以行為人之有過
    失為致傷害之一原因為已足，至於被害人是否亦有過失，並不影響犯罪之成立，
    本件車禍雖告訴人未減速慢行，貿然駕駛自小客車通過前揭設有閃光黃燈之交岔
    路口，致於上開交岔路口與被告所駕駛之前揭自小客貨車發生碰撞，然倘被告於
    行經前揭車禍地點時，能注意行經設有閃光紅燈標誌之交岔路口時，先停止於交
    岔路口前，讓幹道車優先通行後認為安全時始通過該交岔路口，則本件車禍即不
    致發生，是被告對於被害人所受之傷害，自難辭過失之咎。被告上開所辯，尚不
    足採。
二、按閃光紅燈表示「停車再開」，車輛應減速接近，先停止於交岔路口前，讓幹道
    車優先通行後認為安全時，方得續行，道路交通標誌標線號誌設置規則第二百十
    一條第一項第二款定有明文，被告駕駛汽車本應注意上述道路交通安全規定，且
    依當時為晴天，夜間有照明，路面乾燥、無缺陷，道路無障礙物，視距良好之情
    形，有道路交通事故調查報告表一紙在卷足據，並無不能注意之情形，被告能注
    意而不注意，因而肇至本件車禍，被告之行為自有過失，且被告之過失行為與告
    訴人所受傷害之結果間，具有相當因果關係。至告訴人行經交岔路口時，未注意
    減速慢行，即貿然通過該交岔路口，並因而與被告所駕駛之上開自小客貨車發生
    碰撞，告訴人就本件車禍之發生雖與有過失，惟仍無解於被告之過失之刑責，併
    此敘明。綜上所陳，被告之過失傷害犯行，堪以認定。
三、核被告所為，係犯刑法第二百八十四條第一項前段之過失傷害罪。被告於肇事後
    ，警員抵達現場尚未得知肇事者係何人之前，主動表示其係肇事人等情，業據雲
    林縣警察局斗南分局永光派出所警員林鎮堯到庭證述屬實（見本院九十年四月九
    日訊問筆錄），應依刑法第六十二條前段之規定，減輕其刑。爰審酌被告並無前
    科、素行良好、其因一時失慎肇致本件車禍，其過失程度非重，而告訴人甲○○
    就本件車禍之發生亦與有過失、其所受傷害之情形，及被告犯後雖坦承犯行，惟
    迄今尚未與告訴人達成民事和解賠償等一切情狀，量處如主文所示之刑，並諭知
    易科罰金之折算標準。
據上論斷，應依刑事訴訟法第二百九十九條第一項前段、刑法第二百八十四條第一項
前段、第六十二條前段、第四十一條第一項前段、罰金罰鍰提高標準條第一條前段、
第二條，判決如主文。
本案經檢察官林豐正到庭執行職務。
中      華      民      國      九十      年      四     月     三十    日
                                        臺灣雲林地方法院刑事第二庭
                法  官  冷  明  珍
右正本證明與原本無異。
如不服本判決，應於判決送達後十日內，向本院提出上訴狀。（須附繕本）
                                            書記官  周  麗  雲
中      華      民      國      九十      年      四     月     三十    日
刑法第二百八十四條
因過失傷害人者，處六月以下有期徒刑、拘役或五百元以下罰金，致重傷者，處一
年以下有期徒刑、拘役或五百元以下罰金。
從事業務之人，因業務上之過失傷人害者，處一年以下有期徒刑、拘役或一千元以
下罰金，致重傷者，處三年以下有期徒刑、拘役或二千元以下罰金。


司法院資訊處製作；財團法人民間司法改革基金會備份。
